【裁判字號】    88,交訴,41
【裁判日期】    890125
【裁判案由】    公共危險
【裁判全文】
臺灣士林地方法院刑事判決                          八十八年度交訴字第四一號
    公  訴  人  臺灣士林地方法院檢察署檢察官
    被      告  乙○○
    選任辯護人  李巾  律師
右列被告因公共危險案件，經檢察官提起公訴 (八十八年度偵字第一○一五五號)，
本院判決如左：
    主  文
乙○○駕駛動力交通工具肇事，致人受傷而逃逸，處有期徒刑陸月。緩刑年。
    事  實
一、乙○○於民國（下同）八十八年八月四日上午八時許，駕駛Ｖ三─五七九六號自
    小客車，沿台北市○○○路由士林往台北方向行駛，行經台北市○○○路○段三
    七八巷巷口時，其車右後視鏡，與其車右側甲○○所騎乘之ＡＶＩ─八三五號重
    型機車之車頭左手把相擦碰，致甲○○機車重心不穩，乃漸向右駛偏行約二公尺
    ，終因重心不穩撞及號誌燈桿倒地，機車續向前滑行約一公尺，甲○○因而受有
    右手及右踝挫傷，乙○○肇事後暫時停車，惟未下車察看，即駕車續往前逃逸，
    幸經人抄下車號後，循線查獲。
二、案經甲○○訴由台北市政府警察局士林分局報請台灣士林地方法院檢察署檢察官
    偵查起訴。
    理  由
一、被告乙○○矢口否認涉有上開罪嫌，辯稱：伊當時行經中山北路五段三七八巷巷
    口時，知道照後鏡有碰到東西，但不知道是撞到人，伊依常理判斷，認為是碰到
    機車，伊稍微煞車，前後觀看無事，及跟著車流，續往前行，並不知告訴人甲○
    ○因而倒地受傷，直到警方通知時，才知道撞到人，並非故意駕車逃逸云云。經
    查：右揭事實，業據告訴人甲○○指訴甚詳，並有道路交通事故調查報告表、談
    話紀錄表及記載告訴人受有如事實欄所載傷害之診斷證明書各一份附卷可稽，而
    被告於警訊自承：有一部機車快速行駛，擦撞至伊小客車之右後視鏡，當時伊有
    停車看一下，後因前方車輛已緩慢前進，伊即駕車隨車流動等語，於審理中亦自
    承：當時有感覺右後視鏡被碰到，伊有稍剎停，見無事，即往前行等語，關於被
    告小客車之右後視鏡被碰撞，及碰撞後被告立即稍微停車，才往前行一節，前後
    所述相符，核與證人謝慧津於警訊及偵查中所述被告於肇事後，有暫停再開走等
    語相符；次查：被告小客車之右後視鏡，與告訴人機車車頭左手把相擦碰，所碰
    撞之力道雖不大，告訴人之機車車頭左手把，及被告之車身均未受損，然告訴人
    於碰撞後，機車車身因此不穩，一直往右偏行約二公尺，撞到號誌燈桿，告訴人
    因而跌倒，機車繼續往前滑行約一公尺等情，已據告訴人於審理中敘明，參以二
    車相碰撞時，告訴人之機車在被告小客車之右側右後視鏡附近，為駕駛人視線所
    及，而告訴人之機車於碰撞後，車身不穩，約僅行駛二公尺即跌倒，乃瞬間發生
    之事，且當時車流時速約僅二、三十公里，被告既於右後視鏡碰撞後，有稍微停
    車觀看，才往前續行，則對於告訴人於瞬間所發生機車車身因此不穩，繼而滑倒
    之事實，必然有所發現，為被告所明知，況根據被告於警訊中陳述：不是被告駕
    車與告訴人發生擦撞，而是告訴人騎車撞及被告之自小客後視鏡而重心不穩致摔
    傷等語，亦足徵被告關於告訴人係擦撞後重心不穩而摔傷，亦知之甚詳，是被告
    辯稱其時不知道撞到人云云，實與常理不符，所辯上情尚難採信，本案事證明確
    ，被告犯行洵堪認定。
二、核被告駕車肇事致人受傷後逃逸之所為，係犯刑法第一百八十五條之四肇事逃逸
    罪，爰審酌被告並無前科紀錄，素行尚稱良好，然其駕車肇事後即行逃逸，若非
    經路人記下車號循線查獲，豈非逍遙法外，惡性甚重，本應予以嚴懲，但念其已
    與被害人達成民事和解，並給予被害人相當賠償，及被害人願意原諒被告，撤回
    過失傷害部分之告訴等一切情狀，量處如主文所示之刑，以資懲儆。又被告前未
    曾受有期徒刑以上刑之宣告，有本院被告全國前案紀錄表、台灣士林地方法院檢
    察署刑案資料查註紀錄表各一份附卷供參，其因一時失慮，偶罹刑典，事後經此
    刑之宣告後，應知警惕而無再犯之虞，本院因認暫不執行其刑為當，予以宣告緩
    刑，用啟自新。
據上論斷，應依刑事訴訟法第二百九十九條第一項前段、刑法第一百八十五條之四、
第七十四條第一款，判決如主文。
本案經檢察官繆卓然到庭執行職務
中      華      民      國      八十九      年    一    月    二十五   日
                                  臺灣士林地方法院刑事第二庭
                                法  官
右正本證明與原本無異。
如不服本判決，應於判決送達後十日內，向本院提出上訴狀。
                                          書記官
中      華      民      國      八十九      年    一    月    二十五    日


司法院資訊處製作；財團法人民間司法改革基金會備份。
